【裁判字號】    89,易,94
【裁判日期】    890407
【裁判案由】    詐欺
【裁判全文】
臺灣臺南地方法院刑事判決                            八十九年度易字第九四號
    公  訴  人  臺灣台南地方法院檢察署檢察官
    被      告  甲○○
右列被告因詐欺案件，經檢察官提起公訴（八十八年度偵續字第九九號），本院判決
如左：
    主  文
甲○○無罪。
    事  實
一、公訴意旨如附件起訴書所載。
二、按犯罪事實應依証據認定之，無証據不得推定其犯罪事實，刑事訴訟法第一百五
    十四條定有明文。按刑法第三百三十九條第二項之詐欺得利罪，以施用詐術使人
    陷於錯誤而得財產上之利益為犯罪構成要件；如行為人欠缺不法所有之意圖或無
    施用詐術之行為或其所用之方法，不能認為詐術，亦不致使人陷於錯誤，即不得
    以詐欺罪相繩（最高法院四十六年台字二六Ｏ號判例意旨參照）。
三、本件公訴意旨認被告涉有詐欺得利罪嫌，無非以告訴人指訴被告於八十五年十二
    月厎以驗車為由，致告訴人陷於錯誤而交還行車執照，被告隨即將該車轉賣他人
    圖利為其主要論據。經訊據被告固坦承於上揭時地以其所有前述自小客車向告訴
    人所營之當舖借款，於八十五年十二月厎取回該車行車執照驗車後，將該車轉賣
    他人屬實，惟矢口否認有何詐欺犯行，辯稱: 伊向告訴人所營之當舖借款已有多
    年，均有按期繳利息，這次借款後，伊均有按約定繳息，嗣至該車應定期驗車時
    ，告訴人通知伊取回行照前去驗車，伊拿回行照後，確有前往驗車，因伊欠伊表
    哥李木源十餘萬元，李木源就將車牽去抵債，並將車轉賣給潘明宏，伊因經濟困
    難無法繼續繳息，伊願分期償還欠款，已與告訴人達成和解，伊確無詐欺告訴人
    之意等語。經查被告上揭所辯各節，為告訴人所是認，並有和解書一紙附卷可憑
    ，雖告訴人於偵訊中指稱: 被告以驗車為由向其騙回行車執照等語，惟查告訴人
    係經營當舖業者，對於自小客車何時應辦理定期驗車，應知之甚詳，縱非如被告
    所稱係告訴人主動交付行照要伊去辦理驗車，惟於被告表明要取行照去驗車並經
    告訴人同意交付時，被告應非施用詐術，告訴人亦無陷於錯誤之可能，且嗣於審
    理中，告訴人亦陳明被告確有前往驗車，足見被告所辯伊無詐欺乙節，尚與事實
    相符，堪以採信。是被告既未施用詐術取回行車執照，則其上述所為，尚與刑法
    第三百三十九條第二項之詐欺得利罪構成要件有間甚明。至被告將該車轉賣他人
    且未依約持續付息，係被告與告訴人間之民事糾紛，尚難以詐欺罪相繩，自不待
    言。此外復查無其他積極證據足證被告涉有公訴人所指之詐欺犯行，揆諸首開法
    條規定及判例意旨所示，應認被告被訴犯罪不能證明，諭知無罪。
四、據上論斷，應依刑事訴訟法第三百零一條第一項判決如主文。
本案經檢察官王百玄到庭執行職務。
中    華    民    國      八十九  年    四        月    七        日
                              臺灣臺南地方法院刑事第二庭
                                      法  官林  勇   奮
右正本證明與原本無異
如不服本判決應於送達後十日內向本院提出上訴狀
                                      書記官
中    華    民    國      八十      年                月                日


司法院資訊處製作；財團法人民間司法改革基金會備份。
